臺灣高雄地方法院刑事判決　　　　　　　　　　　　九十一年度易字第二七五三號
　　公　訴　人　臺灣高雄地方法院檢察署檢察官
　　被　　　告　甲○○
　　被　　　告　丙○○
右列被告因賭博案件，經檢察官聲請簡易判決處刑（九十一年度偵字第一四九０七號
），本院高雄簡易庭認不宜依簡易程序審理（九十一年度雄簡字第一二０三號），簽
請本院改依通常程序審理，判決如左：
    主  文
甲○○共同以賭博為常業，處有期徒刑參月，如易科罰金，以參佰元折算壹日。緩刑
貳年。扣案如附表編號一至五所示之物均沒收。
丙○○在公眾得出入之場所賭博財物，科罰金壹仟元，如易服勞役，以參佰元折算壹
日。扣案如附表編號一至六所示之物均沒收。
    事  實
一、甲○○明知邱憲儀（年約四十歲，未據起訴）在高雄市○○區○○街三五０號經
營之「一八九超商」係屬公眾得出入場所，並未經許可登記為電子遊戲場業，其
    內所擺設之如附表編號一至四所示乙○○以每月新台幣（下同）三千元代價所寄
    放電子遊戲機，平日係供不特定人投入十元硬幣開啟一定比例之分數，再按押機
    具中之倍數鍵及其他所需之按鍵，押中可依所押之倍數贏得分數並兌換現金，未
    押中則押注金歸機台主人獲得，乙○○與邱憲儀即藉此方式與不特定人賭博財物
    ，並將營業所得供為生活之資而以之為常業。甲○○猶與乙○○、邱憲儀及邱某
    所雇用另二名姓名年籍不詳之成年店員共同基於經營電子遊戲場業及常業賭博之
    犯意聯絡，自九十一年六月十五日起，以每月一萬五千元之代價受雇於邱憲儀，
    擔任前開超商之店員，負責銷售貨物及兌換代幣予不特定人投幣賭博、洗分、兌
    換現金等工作。嗣於同年七月十日晚間七時三十五分許，適有賭客丙○○在上開
    超商內賭玩「滿貫大亨」電子遊戲機，機具螢幕顯示有三十分，而向甲○○表示
    要洗分兌換現金，甲○○確認機台螢幕顯示之分數後，將賭金三百元交付予丙○○之後，為警當場查獲，並扣得電子遊戲機具「動物柏青樂」一台、「金象王」
    一台、「大舞台」一台、「滿貫大亨」二台、機具內之十元硬幣七十五枚、丙○○換得之現金三百元。
二、案經高雄市政府查局苓雅分局報告台灣高雄地方法院檢察署檢察官聲請簡易判決
    處刑，經本院高雄簡易庭簽請本院改依通常程序審理。
    理  由
一、訊據被告甲○○及丙○○均對於右揭犯罪事實坦承不諱，核與證人乙○○證述之
    情節相符，並有扣押物品目錄表、現場臨檢記錄表各一紙、相片八張在卷足憑，
    另有如附表所示之電子遊戲賭博機具、現金扣案可資為證，足認被告自白與事實
    相符，是本件事證明確，被告犯行堪以認定，應依法論科。
二、按電子遊戲場業管理條例第十五條之立法意旨係為健全電子遊戲場之營業秩序，
    明定未依該條例規定辦理電子遊戲場業之營利事業登記者，即屬未經設立而營業
    ；又按同條例第二十二規定，其處罰對象為「行為人」，即指實際違規經營該電
    子遊戲場業者，至於營業場所、設備之規模，該條例並未有明文設限。又按常業
    罪，只須有賴某種犯罪為業之意思，而有事實之表現為已足，不以藉該犯罪為唯
    一生存者為必要，縱令尚有其他職業，亦無礙成立常業罪，最高法院八十五年台
    上字五一０號著有判例可資參照。核被告甲○○所為，係犯刑法第二百六十七條
  常業賭博罪及違反電子遊戲場業管理條例第十五條未經辦理營利事業登記而擅自
    經營電子遊場業之規定，應依同法第二十二條規定論罪。另被告丙○○所為，則
    係犯行法第二百六十六條第一項前段之賭博罪。又被告甲○○與邱憲儀、乙○○
    及另二名成年店員間，就常業賭博及違反電子遊戲場業管理條例之犯行，有犯意
    聯絡及行為分擔，為共同正犯。被告甲○○所犯上開未經登記經營電子遊戲場業
    及常業賭博二罪間，有方法結果之牽連關係，應從一重論以常業賭博罪。爰審酌
    被告二人均無前科紀錄，有卷附之臺灣高等法院被告全國前案紀錄表可按，素行
    尚佳，被告甲○○係受邱憲儀雇用，受雇期間尚短，及被告二人犯罪後均坦認犯
    行，已有悔意等一切情狀，酌情各量處如主文所示之刑，並分別諭知易科罰金、
    易服勞役之折算標準。另查被告甲○○前未曾受有期徒刑以上刑之宣告，且其事
    後坦認犯行，已有悔意，且本件係受邱憲儀雇用方為此犯行，目前已另覓得他項
    工作，有在職證明一紙可佐，經此偵查、起訴及論罪科刑程序，當知所警惕，信
    無再犯之虞，本院認所宣告之刑以暫不執行為適當，爰併諭知緩刑二年，以啟自
    新。至扣案如附表所示之電子遊戲賭博機具，係當場賭博之器具，機台內扣得之
    現金七百五十元為在賭檯內之財物，均應依刑法第二百六十六條第二項沒收之，
    丙○○換得之現金三百元，則為其賭博犯罪所得之物，應依刑法第三十八條第一
    項第三款規定予以沒收。
據上論斷，應依刑事訴訟法第四百五十二條、第二百九十九條第一項，電子遊戲場業
管理條例第二十二條，刑法第十一條前段、第二十八條、第二百六十六條第一項前段
、第二百六十七條、第五十五條、第二百六十六條第二項、第三十八條第一項第三款
、第四十一條第一項、第四十二條第二項、第七十四條第一款，罰金罰鍰提高標準條
例第一條前段、第二條，判決如主文。
中      華      民      國    九十一    年      九      月     三十     日
                                  臺灣高雄地方法院刑事第二庭
                                      法  官   卓立婷
右正本證明與原本無異。
如不服本判決，應於判決送達後十日內，向本院提出上訴狀。
                                      書記官    李春慧
中      華      民      國    九十一    年      十      月      三      日
附表：
┌──┬──────────────┬─────┬───────────┐
│編號│     扣按物品之名稱         │  數量    │      沒收之依據      │
├──┼──────────────┼─────┼───────────┤
│一  │電子遊戲賭博機具動物柏青樂  │一台      │刑法第百六十六條第二項│
│    │（含ＩＣ板）                │          │                      │
├──┼──────────────┼─────┼───────────┤
│二  │電子遊戲賭博機具大舞台      │一台      │同右                  │
│    │（含ＩＣ板）                │          │                      │
├──┼──────────────┼─────┼───────────┤
│三  │電子遊戲賭博機具滿貫大亨    │二台      │同右                  │
│    │（含ＩＣ板）                │          │                      │
├──┼──────────────┼─────┼───────────┤
│四  │電子遊戲賭博機具金象王      │一台      │同右                  │
│    │（含ＩＣ板）                │          │                      │
├──┼──────────────┼─────┼───────────┤
│五  │機台內取得十元硬幣          │七十五枚  │同右                  │
├──┼──────────────┼─────┼───────────┤
│六  │丙○○兌得賭資              │三百元    │刑法第三十八條第一項第│
│    │                            │          │三款                  │
└──┴──────────────┴─────┴───────────┘
附錄本件論罪法條：
刑法第二百六十六條
在公共場所或公眾得出入之場所賭博財物者，處一千元以下罰金。但以供
人暫時娛樂之物為賭者，不在此限。
當場賭博之器具與在賭檯或兌換籌碼處之財物，不問屬於犯人與否，沒收
之。
刑法第二百六十七條
以賭博為常業者，處二年以下有期徒刑，得併科一千元以下罰金。
電子遊戲場業管理條例第十五條
未依本條例規定辦理營利事業登記者，不得經營電子遊戲場業。
電子遊戲場業管理條例第二十二條
違反第十五條規定者，處行為人一年以下有期徒刑、拘役或科或併科新台
幣五十萬元以上二百五十萬元以下罰金。
